Minutes et répertoires du notaire Roger Marie Joseph Jules HAIZET, 28 août 1935 - 31 décembre 1944 (étude X)
Archives nationales (France)
Minutes et répertoires du notaire Roger Marie Joseph Jules HAIZET (étude X)
28 août 1935 - 31 décembre 1944
MC/ET/X/1987 - MC/ET/X/2070, MC/RE/X/47 - MC/RE/X/49
Etude X; Haizet, Roger Marie Joseph Jules
84 articles (boîtes de 8 à 15 cm) 9,1 mètres linéaires
Archives nationales de France
Minutes et répertoires: la loi 2008-696 du 15 juillet 2008 relative aux archives a fixé à 75 ans à compter de la date de l'acte, ou à 25 ans à compter de la date du décès de l'intéressé si ce délai est plus bref, le délai de communication des minutes et répertoires des notaires; ce délai est porté à 100 ans à compter de la date de l'acte si le document se rapporte à un mineur (code du Patrimoine, articles L213-2, 4e d et 5e).
Autres documents de l'étude (dossiers de clients, comptabilité…): s'agissant d'archives privées, ces documents sont communicables selon les modalités fixées par le déposant ou le donateur.
Certains documents ne sont pas accessibles en raison de leur mauvais état de conservation.
Versement par l'étude en mai 2018.
Avant le versement, conservé à l'étude X puis au Perray-en-Yvelines chez "Notaires Paris Service".
néant
chronologique
Accès aux instruments de recherche de tous les notaires de l’étude X
Archives de l'étude X
- Minutes de Roger Marie Joseph Jules HAIZET, 30 août 1935 - 31 décembre 1944; MC/ET/X/1987 - MC/ET/X/2070
  - Minutes. 1935, 30 août - 31 octobre, 30 août - 31 octobre 1935; MC/ET/X/1987
    Informations concernant le classement:
    Le niveau inférieur de description, quand il existe, correspond aux minutes d'actes. Toutes les minutes ne sont pas forcément décrites une à une. Les descriptions de ces minutes sont plus ou moins détaillées.
  - Minutes. 1935, novembre, novembre 1935; MC/ET/X/1988
  - Minutes. 1935, décembre, décembre 1935; MC/ET/X/1989
  - Minutes. 1936, janvier - février, janvier - février 1936; MC/ET/X/1990
  - Minutes. 1936, mars, mars 1936; MC/ET/X/1991
  - Minutes. 1936, avril, avril 1936; MC/ET/X/1992
  - Minutes. 1936, mai - juin, mai - juin 1936; MC/ET/X/1993
  - Minutes. 1936, juillet - août, juillet - août 1936; MC/ET/X/1994
  - Minutes. 1936, septembre - octobre, septembre - octobre 1936; MC/ET/X/1995
  - Minutes. 1936, novembre, novembre 1936; MC/ET/X/1996
  - Minutes. 1936, décembre, décembre 1936; MC/ET/X/1997
  - Minutes. 1937, janvier, janvier 1937; MC/ET/X/1998
  - Minutes. 1937, février, février 1937; MC/ET/X/1999
  - Minutes. 1937, mars, mars 1937; MC/ET/X/2000
  - Minutes. 1937, avril, avril 1937; MC/ET/X/2001
  - Minutes. 1937, mai, mai 1937; MC/ET/X/2002
  - Minutes. 1937, juin, juin 1937; MC/ET/X/2003
  - Minutes. 1937, juillet - septembre, juillet - septembre 1937; MC/ET/X/2004
  - Minutes. 1937, octobre - novembre, octobre - novembre 1937; MC/ET/X/2005
  - Minutes. 1937, décembre, décembre 1937; MC/ET/X/2006
  - Minutes. 1938, janvier, janvier 1938; MC/ET/X/2007
  - Minutes. 1938, février, février 1938; MC/ET/X/2008
  - Minutes. 1938, mars - avril, mars - avril 1938; MC/ET/X/2009
  - Minutes. 1938, mai, mai 1938; MC/ET/X/2010
  - Minutes. 1938, juin, juin 1938; MC/ET/X/2011
  - Minutes. 1938, juillet - août, juillet - août 1938; MC/ET/X/2012
  - Minutes. 1938, septembre, septembre 1938; MC/ET/X/2013
  - Minutes. 1938, octobre, octobre 1938; MC/ET/X/2014
  - Minutes. 1938, novembre - décembre, novembre - décembre 1938; MC/ET/X/2015
  - Minutes. 1939, janvier - février, janvier - février 1939; MC/ET/X/2016
  - Minutes. 1939, mars, mars 1939; MC/ET/X/2017
  - Minutes. 1939, avril, avril 1939; MC/ET/X/2018
  - Minutes. 1939, mai, mai 1939; MC/ET/X/2019
  - Minutes. 1939, juin, juin 1939; MC/ET/X/2020
  - Minutes. 1939, juillet - août, juillet - août 1939; MC/ET/X/2021
  - Minutes. 1939, septembre - novembre, septembre - novembre 1939; MC/ET/X/2022
  - Minutes. 1939, décembre, décembre 1939; MC/ET/X/2023
  - Minutes. 1940, janvier - mars, janvier - mars 1940; MC/ET/X/2024
  - Minutes. 1940, avril, avril 1940; MC/ET/X/2025
  - Minutes. 1940, mai - juin, mai - juin 1940; MC/ET/X/2026
  - Minutes. 1940, juillet - septembre, juillet - septembre 1940; MC/ET/X/2027
  - Minutes. 1940, octobre - novembre, octobre - novembre 1940; MC/ET/X/2028
  - Minutes. 1940, décembre, décembre 1940; MC/ET/X/2029
  - Minutes. 1941, janvier, janvier 1941; MC/ET/X/2030
  - Minutes. 1941, février - mars, février - mars 1941; MC/ET/X/2031
  - Minutes. 1941, avril, avril 1941; MC/ET/X/2032
  - Minutes. 1941, mai, mai 1941; MC/ET/X/2033
  - Minutes. 1941, juin, juin 1941; MC/ET/X/2034
  - Minutes. 1941, juillet, juillet 1941; MC/ET/X/2035
  - Minutes. 1941, août - septembre, août - septembre 1941; MC/ET/X/2036
  - Minutes. 1941, octobre, octobre 1941; MC/ET/X/2037
  - Minutes. 1941, novembre, novembre 1941; MC/ET/X/2038
  - Minutes. 1941, décembre, décembre 1941; MC/ET/X/2039
  - Minutes. 1942, janvier, janvier 1942; MC/ET/X/2040
  - Minutes. 1942, février, février 1942; MC/ET/X/2041
  - Minutes. 1942, mars, mars 1942; MC/ET/X/2042
  - Minutes. 1942, avril, avril 1942; MC/ET/X/2043
  - Minutes. 1942, mai, mai 1942; MC/ET/X/2044
  - Minutes. 1942, juin, juin 1942; MC/ET/X/2045
  - Minutes. 1942, juillet, juillet 1942; MC/ET/X/2046
  - Minutes. 1942, août - septembre, août - septembre 1942; MC/ET/X/2047
  - Minutes. 1942, octobre, octobre 1942; MC/ET/X/2048
  - Minutes. 1942, novembre, novembre 1942; MC/ET/X/2049
  - Minutes. 1942, décembre, décembre 1942; MC/ET/X/2050
  - Minutes. 1943, janvier, janvier 1943; MC/ET/X/2051
  - Minutes. 1943, février, février 1943; MC/ET/X/2052
  - Minutes. 1943, mars, mars 1943; MC/ET/X/2053
  - Minutes. 1943, avril, avril 1943; MC/ET/X/2054
  - Minutes. 1943, mai, mai 1943; MC/ET/X/2055
  - Minutes. 1943, juin, juin 1943; MC/ET/X/2056
  - Minutes. 1943, juillet - août, juillet - août 1943; MC/ET/X/2057
  - Minutes. 1943, septembre - octobre, septembre - octobre 1943; MC/ET/X/2058
  - Minutes. 1943, novembre, novembre 1943; MC/ET/X/2059
  - Minutes. 1943, décembre, décembre 1943; MC/ET/X/2060
  - Minutes. 1944, janvier, janvier 1944; MC/ET/X/2061
  - Minutes. 1944, février, février 1944; MC/ET/X/2062
  - Minutes. 1944, mars, mars 1944; MC/ET/X/2063
  - Minutes. 1944, avril - mai, avril - mai 1944; MC/ET/X/2064
  - Minutes. 1944, juin, juin 1944; MC/ET/X/2065
  - Minutes. 1944, juillet, juillet 1944; MC/ET/X/2066
  - Minutes. 1944, août - septembre, août - septembre 1944; MC/ET/X/2067
  - Minutes. 1944, octobre, octobre 1944; MC/ET/X/2068
  - Minutes. 1944, novembre, novembre 1944; MC/ET/X/2069
  - Minutes. 1944, décembre, décembre 1944; MC/ET/X/2070
- Répertoires de Roger Marie Joseph Jules HAIZET, 22 juin 1933 - 16 janvier 1945; MC/RE/X/47 - MC/RE/X/49
  - Répertoire. 1933, 22 juin - 1936, 19 août, 22 juin 1933 - 19 août 1936; MC/RE/X/47
    Informations complémentaires:
    Répertoire des notaires Jean Henri Honoré Marie Ditte (22 juin 1933 - 28 août 1935) et Roger Marie Joseph Jules Haizet (29 août 1935 - 19 août 1936).
    Informations concernant le classement et la cotation:
    Le niveau inférieur de description, quand il existe, correspond aux mentions d'actes contenues dans le répertoire. Parmi celles-ci, certaines peuvent y être décrites, de manière plus ou moins détaillée. Pour consulter l'acte proprement dit, il convient de rechercher la cote au niveau des articles (registre ou liasse) des minutes du notaire (cote de type 'MC/ET').
  - Répertoire. 1936, 19 août - 1940, 5 juin, 19 août 1936 - 5 juin 1940; MC/RE/X/48
  - Répertoire. 1940, 5 juin - 1945, 16 janvier, 5 juin 1940 - 16 janvier 1945; MC/RE/X/49